【裁判字號】    97,簡上,241
【裁判日期】    971231
【裁判案由】    詐欺
【裁判全文】
臺灣新竹地方法院刑事判決             97年度簡上字第241號
上  訴  人
即  被  告  甲○○
                    號
上列上訴人即被告因詐欺案件，不服本院新竹簡易庭97年度竹簡
字第1229號中華民國97年10月3 日第一審簡易判決（聲請案號：
97年度偵字第5337號），提起上訴，本院管轄第二審之合議庭判
決如下：
    主    文
上訴駁回。
甲○○緩刑貳年。
    事    實
一、甲○○明知一般人無故取得他人金融帳戶使用之行徑常與財
    產犯罪之需要密切相關，且取得他人帳戶資料之目的在於方
    便取得贓款及掩飾犯行不易遭人追查，竟基於對提供帳戶予
    他人使用，他人若持以犯罪亦無違反其本意之不確定幫助犯
    意，而於民國97年7月2日後之一星期之某日，在新竹縣竹東
    鎮○○路上，將其本人名義於97年7月2日申請開設之合作金
    庫商業銀行竹東分行帳號（下稱合作金庫） 0000000000000
    號之帳戶存摺、提款卡及密碼資料，交付予真實姓名不詳年
    約28歲之成年男子，作為詐騙財物，供作指定匯款帳戶使用
    。嗣該男子所屬之犯罪集團之成員取得甲○○前開帳戶存摺
    、提款卡、密碼資料後，分別為下列行為：
    (一)、於97年7 月12日以電話向乙○○訛稱其前於網路購物時
    ，誤植分期扣款設定，須依指示至金融機構自動櫃員機操作
    取消云云，致乙○○誤信為真，而陷於錯誤，乃依指示於同
    日至自動櫃員機，分別轉帳新臺幣（下同）10,405元及12,4
    12元至甲○○上開合作金庫之帳戶內。(二)、於97年7 月12日
    ，以電話向丙○○訛稱其前於網路購物時，誤設為分期付款
    ，須依指示至金融機構自動櫃員機操作解除云云，致丙○○
    誤信為真，而陷於錯誤，遂依指示於同日至自動櫃員機轉帳
    3,210 元至甲○○上開合作金庫帳戶。惟事後上開被害人均
    查覺有異，方知受騙而報警處理，始悉上情。
二、案經丙○○訴由臺北縣政府警察局金山分局報告臺灣新竹地
    方法院檢察署檢察官偵查後聲請簡易判決處刑。
    理    由
壹、程序部分：
    本件公訴人所提出經本院據以認定事實之所有證據方法（包
    含證人之證述與文書證據、物證等證據方法），並無證據證
    明係公務員違背法定程序所取得；又本件公訴人所提出經本
    院據為論斷依據之各項證據方法中，其中告訴人丙○○、被
    害人乙○○於警詢時所為之陳述，雖均係屬審判外之陳述，
    依刑事訴訟法第159條第1項之規定原無證據能力。惟被告甲○○未於言詞辯論終結前聲明異議，依法應視為同意上開證
    據方法作為證據，又本院經審酌上開言詞陳述作成時之情況
    ，並無顯然之瑕疵，認為以上開證據方法作為證據應屬適當
    ，依刑事訴訟法第159條之5第1 項之規定，應認有證據能力
    。再公訴人所提出經本院據以認定事實之各項公務員職務上
    所製作之文書證據，亦無顯有不可信情況之情形，依刑事訴
    訟法第159條之4第1 款之規定，亦應認有證據能力，先予敘
    明。
貳、實體部分：
一、本院認定犯罪事實所憑證據及認定之理由：
    上開犯罪事實，業經被告於本院準備程序、審理時坦承不諱
    ，核與告訴人丙○○、被害人乙○○於警詢之指述大致相同
    （分別見97年度偵字第5337號卷第7至8頁、第10至11頁），
    復有郵政自動櫃員機交易明細表、中國信託自動櫃員機交易
    明細表（見97年度偵字第5337號卷第9 頁）、永豐銀行自動
    櫃員機交易明細表（見97年度偵字第5337號卷第12頁）、合
    作金庫商業銀行竹東分行97年2 月15日合金竹東營字第0970
    003183號函暨檢附之帳戶交易明細、開戶基本資料（見97年
    度偵字第5337號卷第13至16頁）、內政部警政署反詐騙諮詢
    專線紀錄表（見97年度偵字第5337號卷第17頁）、高雄市政
    府警察局三民第二分局鼎山派出所受理詐騙帳戶通報警示簡
    便格式表（見97年度偵字第5337號卷第18頁）、臺北市政府
    警察局南港分局玉成派出所受理詐騙帳戶通報警示簡便格式
    表（見97年度偵字第5337號卷第19頁）影本各乙份在卷可稽
    ，是認被告上開自白應與事實相符，從而，本案事證已臻明
    確，被告幫助詐欺取財犯行堪予認定，自應依法予以論罪科
    刑。
二、核被告所為，係犯刑法第30條第1項前段、第339條第1 項之
    詐欺取財罪之幫助犯，爰依刑法第30條第2 項減輕其刑。經
    查，原審以被告罪證明確，適用刑事訴訟法第449條第1項前
    段，刑法第339條第1項、第30條第1項前段、第2項、第41條
    第1項前段，刑法施行法第1條之1第1項、第2 項前段，逕以
    簡易判決處刑，量處被告有期徒刑4月，如易科罰金，以1千
    元折算1 日，認事用法並無違誤，所量刑度亦稱妥適。被告
    上訴意旨坦認有犯錯，惟被告素行良好，未有前科，亦賠償
    告訴人丙○○、被害人乙○○，符合刑法第74條緩刑要件，
    給予自新機會等語，核無理由，應予駁回。
三、爰審酌被告前未曾受有期徒刑以上刑之宣告，有臺灣新竹地
    方法院檢察署刑案資料查註紀錄表及臺灣高等法院被告前案
    紀錄表各乙份在卷可參，其因一時失慮致罹刑典，事後已能
    坦承犯行，且被告業與告訴人丙○○、被害人乙○○達成民
    事和解，有本院97年11月28日準備程序筆錄（見本院卷第36
    頁）、本院公務電話紀錄表（見本院卷第43頁）各乙份在卷
    可佐，告訴人丙○○、被害人乙○○亦分別表示願意原諒被
    告，給予被告緩刑機會等語，被告經此偵審程序之教訓後，
    應能知所警惕，信無再犯之虞，本院因認對其所宣告之刑以
    暫不執行為當，爰依刑法第74條第1 項第1 款併予宣告緩刑
    2年，促其戒慎，以啟自新。
據上論斷，應依刑事訴訟法第455條之1第1項、第3項、第368 條
，刑法第74條第1項第1款，判決如主文。
本案經檢察官洪裕翔到庭執行職務。
中    華    民    國    97    年     12    月    31   日
                  刑事第三庭  審判長法  官  賴淑敏
                                    法  官  黃美文
                                    法  官  林惠君
以上正本證明與原本無異。
不得上訴。
中    華    民    國    97    年    12    月    31    日
                                    書記官  蔣淑君
附錄論罪科刑法條全文
刑法第339條
意圖為自己或第三人不法之所有，以詐術使人將本人或第三人之
物交付者，處5年以下有期徒刑、拘役或科或併科1千元以下罰金
。
以前項方法得財產上不法之利益或使第三人得之者，亦同。
前二項之未遂犯罰之。


司法院資訊處製作；財團法人民間司法改革基金會備份。
